最高法院刑事判決　　　　　　九十六年度台上字第三七四五號
上　訴　人　甲○○
上列上訴人因違反毒品危害防制條例案件，不服台灣高等法院中
華民國九十六年四月十七日第二審判決（九十六年度上訴字第一
０四號，起訴案號：台灣桃園地方法院檢察署九十五年度偵字第
九一一七號），提起上訴，本院判決如下：
    主  文
上訴駁回。
    理  由
按刑事訴訟法第三百七十七條規定，上訴於第三審法院，非以判
決違背法令為理由，不得為之。是提起第三審上訴，應以原判決
違背法令為理由，係屬法定要件。如果上訴理由狀並未依據卷內
訴訟資料，具體指摘原判決不適用何種法則或如何適用不當，或
所指摘原判決違法情事，顯與法律規定得為第三審上訴理由之違
法情形，不相適合時，均應認其上訴為違背法律上之程式，予以
駁回。本件上訴人甲○○上訴意旨略稱：證人賴進華於法院為交
互詰問時，證稱：上訴人未曾親自交付毒品予伊等語，前後所述
不一，又其於偵查中證稱：上訴人曾經託綽號「一勝」者轉交毒
品予伊等語，則其所稱之購買毒品，實係轉讓毒品之意，原審遽
認上訴人與「一勝」，有共同販賣毒品犯行，應非適法。上訴人
於偵審中坦承有提供第一級毒品及第二級毒品予賴進華之行為，
此係基於同好之道義而為，並無賺取差價，應屬單純之轉讓，而
非販賣。苟上訴人有與「一勝」者，共同販賣毒品，賴進華何需
冒以「淑珍」名義，向上訴人拜託給予毒品止癮？又上訴人遇警
察盤檢時，已將手提包打開，將其內毒品、手機等物倒在地上，
並坦承施用及提供毒品予毒友，雖否認販賣，應無礙於自首之成
立。上訴人智識程度不高，僅國中畢業，又育有五歲幼女，原審
未依嚴格證據法則採證，其量刑未依自首及刑法第五十九條規定
，遞減其刑，實有不當等語。
惟查原判決認定上訴人有原判決事實欄所載之犯行，因而維持第
一審依修正前刑法連續犯規定，論處上訴人共同連續販賣第一級
毒品，累犯，及共同連續販賣第二級毒品，累犯，二項併合處罰
罪刑之判決，駁回檢察官及上訴人在第二審之上訴，係依憑證人
賴進華於民國九十五年十月二十五日在第一審法院指證稱：伊於
原判決事實欄所載時間，至上訴人與綽號「一勝」之成年男子所
居住之桃園市○○路九十八號七樓之十九（即桃新醫院樓上），
每次交付新台幣（下同）六千元予上訴人或「一勝」，由上訴人
或「一勝」交付伊重量為四分之一錢之第一級毒品海洛因，計購
買海洛因十次；以及先後四次，其中二次以一千元，二次以二千
元，以同一方式向上訴人及「一勝」購買第二級毒品安非他命，
每次為一小包一千元或０．三公克二千元等語之指證，佐以上訴
人於九十五年四月十九日凌晨三時三十分許在桃園縣桃園市○○
街八號前，經警查獲其手提袋內有經法務部調查局鑑驗確屬海洛
因之毒品一包（淨重十．六五公克）及經內政部警政署刑事警察
局鑑驗確屬安非他命之毒品一包（驗餘淨重三二．三七公克），
以及行動電話一具、包裝安非他命之分裝袋九十五只等事證，為
其論罪之基礎。復就賴進華於第一審審理時另證稱：上訴人僅收
取金錢或僅交付毒品等語，或稱：上訴人未曾親自交付伊毒品等
語，以及就上訴人否認販賣毒品予賴進華之犯行，辯稱：伊僅有
轉讓毒品之行為等語，認均與事實不符，亦分別詳理由予以說
明、指駁。並說明：(一)賴進華曾經以女友「淑珍」名義，發簡訊
予上訴人，詢問上訴人有無海洛因等語，據賴進華於偵查中稱：
此係因伊之前積欠上訴人毒品之款項，怕上訴人不再出售伊毒品
，故以「淑珍」名義發送簡訊等語，於第一審則稱：此係因當時
伊在提藥，所以央請「淑珍」幫伊發送該簡訊，淑珍回覆說無毒
品，該次伊亦未取得海洛因毒品等語；則賴進華以「淑珍」名義
發送該簡訊予上訴人一事，自難執為有利於上訴人認定之證據。
(二)上訴人遇警察盤查時，僅供承有吸食毒品之事實，而未供承有
販賣毒品之事實，業據警員林詠勝於原審到庭證述明確。因上訴
人並未就販賣上揭毒品之事實自首，自無自首減輕其刑規定之適
用。(三)第一審審酌上訴人智識程度不高，育有一個五歲幼女，販
賣毒品時間尚短，且販賣對象僅賴進華一人，就其所犯販賣第一
級毒品罪，認情輕法重，犯罪情狀可憫恕，依刑法第五十九條酌
減其刑，因而量處其有期徒刑十四年，就其販賣第二級毒品部分
，認應量處其低度之有期徒刑七年六月，均無不當，應判予維持
等理由綦詳。核原判決採證認事及量刑，均無不合。上訴意旨，
徒憑己見，就原審採證認事職權之適法行使，及原判決已論斷說
明之事項，重複為事實之爭辯，任指原判決有上訴意旨指摘之違
誤，核與法律所規定得為第三審上訴理由之違法情形不相適合。
其上訴違背法律上之程式，應予駁回。
據上論結，應依刑事訴訟法第三百九十五條前段，判決如主文。
中　　華　　民　　國　九十六　年　　七　　月　 十二 　日
                      最高法院刑事第八庭
                          審判長法官  陳　正　庸
                                法官  賴　忠　星
                                法官  林　開　任
                                法官  林　立　華
                                法官  吳　　　燦
      本件正本證明與原本無異
                                      書  記  官
中　　華　　民　　國　九十六　年　　七　　月　 十九　 日
                                                      Ｅ
